臺灣高等法院臺中分院刑事判決
111年度上易字第878號
上  訴  人  臺灣彰化地方檢察署檢察官 
被      告  美華


上列上訴人因被告妨害名譽案件，不服臺灣彰化地方法院中華民
國111年7月11日第一審判決（110年度簡上字第69號，起訴案號
：臺灣彰化地方檢察署109年度偵字第12508號），提起上訴，本
院判決如下：
    主  文
上訴駁回。
    理  由
一、本案經本院審理結果，認第一審判決認事用法均無不當，應
    予維持，並引用第一審判決書記載之理由（如附件）。
二、上訴人即公訴人（下稱上訴人）上訴意旨略以，㈠本件被告
    除張貼起訴犯罪事實欄妨害告訴人廖信龍名譽之內容外，並
    將告訴人之婚紗照，姓名、財務狀況均加以公布於告訴人設
    立臉書「龍騰四海企業社」專頁上，除涉犯加重誹謗罪嫌外
    ，尚涉犯個人資料保護法第41條之罪嫌，原判決未就此部分
    是否涉及個人資訊護法第41條之罪，加以審判，有已受請求
    之事項未予判決之違誤；㈡被告係於臉書上指摘告訴人騙粉
    絲已離婚，其太太捲款而逃，向粉絲借錢不還，四處向人借
    錢不還，並指摘告訴人逃漏稅捐等事實，均僅涉及私德而與
    公共利益無關，應不符合係刑法第310條第3項但書規定，仍
    應構成妨害名譽罪等語，原判決有前揭之不當，應予撤銷改
    判。
三、經查：
　㈠依本件起訴書事實欄所載，被告固有於告訴人所設立之臉書
    「龍騰四海企業社」專頁上貼文告訴人姓名及婚紗照，並言
    及告訴人騙粉絲已離婚，其太太捲款而逃，向粉絲借錢及借
    錢不還，四處向人借錢不還，並指摘告訴人逃漏稅捐等情，
    惟起訴書所犯法條欄僅「核被告所為，係犯刑法第310條2項
    之誹謗罪嫌」，於犯罪事實欄亦均未提及被告有何個人資料
    保護法第42條所規定，意圖為自己或第三人不法之利益或損
    害他人之利益等事實，尚難認為起訴書已就被告違反個人資
    訊保護法第41條部分已起訴。且原審既就起訴之誹謗部分為
    無罪之認定，就個人資料保護法部分縱使有裁判上一罪之關
    係，亦不得加以審判，本件原判決並無已受請求之事項未為
    判決之違誤，縱使有已請求事項判未為判決，亦應向原審法
    院聲請補充判決，而非依上訴請求救濟。
　㈡告訴人於臉書經營「龍騰四海企業社」，並出賣東西，且一
    般人都看得到該臉書上之貼文，為告訴人於原審自承在卷（
    原審簡上卷第220頁），而現今網路無遠弗屆，臉書板主並
    向一般人出賣物品，其已非單純私人聊天而已，況被告貼文
    告訴人向粉絲借錢不還及欠稅，業經原審依卷內證據認定屬
    實，則被告前揭貼文，非僅係告訴人私德而已，應屬與公共
    利益有關，自屬刑法第310條第3項所稱，對於所誹謗之事能
    證明為真，雖涉及私德但與公益有關，應為不罰，依法仍應
    為被告無罪之決，故本件縱依刑法第310條第3項規定審查，
    仍不足為被告有罪之認定。
　㈢綜上所述，檢察官之上訴無理由，應予駁回。又被告經合法
    傳喚，無正當理由不到庭，爰不待其陳述，逕行判決。
四、據上論斷，應依刑事訴訟法第371條、第373條、第368條，
    判決如主文。
本案經檢察官王元郁提起公訴，檢察官吳皓偉提起上訴，檢察官
謝名冠到庭執行職務。
中　　華　　民　　國　　111 　年　　11　　月　　3 　　日

            刑事第十一庭　審判長法　官　張  意  聰
                                法　官　陳  慧  珊
                                法　官　林  清  鈞
以上正本證明與原本無異。
不得上訴。
                                書記官  陳  志  德
　　　　　　　　　　　　　　　　
中　　華　　民　　國　　111 　年　　11　　月　　4 　　日